【裁判字號】    97,交訴,10
【裁判日期】    970729
【裁判案由】    業務過失致死
【裁判全文】
臺灣苗栗地方法院刑事判決             97年度交訴字第10號
公  訴  人  臺灣苗栗地方法院檢察署檢察官
被      告  乙○○
上列被告因業務過失致死案件，經檢察官提起公訴（97年度偵字
第4626號），被告於準備程序中就被訴事實為有罪之陳述，於聽
取當事人之意見後，經本院合議庭裁定改由受命法官獨任進行簡
式審判程序審理，判決如下：
    主    文
乙○○從事業務之人，因業務上之過失致人於死，處有期徒刑肆
月，如易科罰金，以新臺幣壹仟元折算壹日。緩刑貳年。
    犯罪事實
一、乙○○係以駕駛聯結車為業務之職業駕駛人，於民國96年7
    月14日晚間7 時27分許，駕駛車牌號碼QX-883號自用曳引車
    ，行經苗栗縣竹南鎮○○里○○○路89.7公里北上車道時，
    因曳引車發生故障，而將該車輛暫停於機車道與慢車道間，
    其原應設法移置於無礙交通之處，在該故障車輛未移置前或
    移置後均應豎立車輛故障標誌，以避免來車發生追撞，而依
    當時路面乾燥無障礙物，道路上亦劃設有行車分向線、車道
    線等標線，按情節並無不能注意之情事，雖顯示停車燈光，
    惟疏未設置合格之車輛故障標誌，僅在車輛後方放置施工用
    警告圓錐。適有王鳳禮無機車駕駛執照，酒後復未戴安全帽
    騎乘車牌號碼HSW-930 號重型機車，沿同向機車道行駛行經
    該處時，亦疏未注意車前狀況，採取必要之安全措施，而追
    撞停放在慢車道與機車道間之曳引車正後方，因而受有頭部
    外傷併上頷骨骨折之傷害。乙○○在職司犯罪偵查之公務員
    尚未發覺係其肇事前，留在現場，並主動向據報前往處理之
    苗栗縣警察局竹南分局車禍處理小組員警承認為肇事人，表
    示願意接受裁判而自首，而王鳳禮經送醫後，仍於同日晚間
    8 時30分許傷重不治死亡。
二、案經王鳳禮之子甲○○訴請臺灣苗栗地方法院檢察署檢察官
    偵查起訴。
    理    由
一、訊據被告乙○○對上揭業務過失致人於死犯行於本院審理時
    坦承不諱，復據告訴人即被害人家屬甲○○於警詢時指訴明
    確，並有道路交通事故現場圖、道路交通事故調查報告表(一)
    (二)、肇事現場照片、當事人酒精測定紀錄表、車籍查詢基本
    資料、臺灣省竹苗區車輛行車事故鑑定委員會鑑定意見書；
    而被害人王鳳禮因本件車禍，受有頭部外傷併上頷骨骨折傷
    害，因而不治死亡等情，亦經臺灣苗栗地方法院檢察署檢察
    官督同法醫師相驗屬實，並有勘（相）驗筆錄、相驗屍體證
    明書、驗斷書、相驗屍體相片等附卷可憑。按汽車發生故障
    不能行駛，應即設法移置於無礙交通之處。該故障車輛在未
    移置前或移置後均應豎立車輛故障標誌。該標誌在行車時速
    40公里之路段，應豎立於車身後方5 公尺至30公尺之路面上
    ，在行車時速逾40公里之路段，應豎立於車身後方30公尺至
    100 公尺之路面上，交通擁擠之路段，應懸掛於車身之後部
    ，道路交通安全規則第112 條第1 項第12款定有明文。又車
    輛故障標誌，係用以指示前有故障車輛，促使車輛駕駛人注
    意減速避讓。本標誌為紅色中空之正等邊三角形，以鋁質或
    其他適當材料製作，具反光性能，反光體為紅色，須在夜間
    距離200 公尺處可用目力辨認清楚，道路交通標誌標線號誌
    設置規則第138 條第1 項亦有明文。被告駕車自應注意上述
    規定，且依卷附之交通事故調查報告表(一)所載，本件事故發
    生當時天候晴、夜間無照明、速限每小時40公里、柏油路面
    乾燥無缺陷、亦無障礙物、視距良好，依當時情形，並無不
    能注意之情事，竟疏未注意及此，而將故障車輛暫停於機車
    道與慢車道間，並疏未設置合格之車輛故障標誌，僅在車輛
    後方放置施工用警告圓錐，以致肇事，致被害人王鳳禮死亡
    。被告之駕車行為，顯有過失，而被告之過失行為與被害人
    王鳳禮之死亡間具有相當因果關係。被告過失致死之犯行，
    洵堪認定。
二、被告乙○○係祥德建材有限公司之曳引車司機，平日以駕車
    載送貨物為業，已據其供承甚詳，係以駕駛車輛為其主要業
    務之人，因業務上之過失駕車行為致人於死，所為係犯刑法
    第276 條第2 項之業務過失致人於死罪。又被告肇事後主動
    撥打119 報案，並在有偵查犯罪職務之公務員尚未發覺係其
    駕車肇事人之前，即向到場之司法警察陳明其係肇事者，並
    接受裁判等情，業據被告於警詢時供述明確，復有苗栗縣警
    察局竹南分局處理相驗案件初步調查報告暨報驗書在卷可佐
    ，核與自首規定相符，爰依刑法第62條前段規定，減輕其刑
    。爰審酌被告素行良好，雖因一時疏忽致被害人死亡，惟犯
    罪後尚能坦承犯行，並與被害人家屬達成民事和解，有調解
    筆錄1 份附卷可稽，態度良好，且本件車禍事故被告為肇事
    次因，過失程度較低等一切情狀，量處如主文所示之刑，並
    諭知易科罰金之折算標準。又被告未曾因故意犯罪受有期徒
    刑以上刑之宣告，有臺灣高等法院被告前案紀錄表及臺灣苗
    栗地方法院檢察署刑案資料查註紀錄表在卷可按，其因一時
    疏失，致罹刑章，事後坦承犯行，亦與被害人家屬達成和解
    ，經此偵審科刑之教訓後，當知所警惕，信無再犯之虞，本
    院因認上開對其所宣告之刑，以暫不執行為適當，併諭知緩
    刑2 年，以啟自新。
據上論斷，應依刑事訴訟法第273 條之1 第1 項、第299 條第1
項前段，刑法第276 條第2 項、第62條前段、第41條第1 項前段
、第74 條 第1 項第1 款，刑法施行法第1 條之1 ，判決如主文
。
本案經檢察官陳佞如到庭執行職務。
中    華    民    國    97    年    7     月    29    日
                      刑事第三庭  法  官  林佩儒
上正本證明與原本無異。
如不服本判決，應於收受送達後10日內向本院提出上訴書狀（應
敘述具體理由並附繕本）。
上訴書狀如未敘述理由，應於上訴期間屆滿後20日內補提理由書
於本院。
                                  書記官  陳玲君
中    華    民    國    97    年    7     月    29    日
附錄本案論罪科刑法條全文：
中華民國刑法第276條
因過失致人於死者，處2年以下有期徒刑、拘役或2千元以下罰金
。
從事業務之人，因業務上之過失犯前項之罪者，處5年以下有期
徒刑或拘役，得併科3千元以下罰金。


司法院資訊處製作；財團法人民間司法改革基金會備份。
